臺灣嘉義地方法院刑事判決
111年度金訴字第20號
                                     111年度金訴字第70號
公  訴  人  臺灣嘉義地方檢察署檢察官
被      告  張華純



上列被告因加重詐欺等案件，經檢察官提起公訴（110年度偵字
第9609號），本院判決如下：
    主  文
甲○○三人以上共同犯詐欺取財罪，處有期徒刑壹年壹月；未扣
案之犯罪所得新臺幣壹萬元沒收，於全部或一部不能沒收或不宜
執行沒收時，追徵其價額。又犯三人以上共同犯詐欺取財罪，處
有期徒刑壹年貳月；未扣案之犯罪所得新臺幣伍萬元沒收，於全
部或一部不能沒收或不宜執行沒收時，追徵其價額。又犯三人以
上共同犯詐欺取財罪，處有期徒刑壹年壹月；未扣案之犯罪所得
新臺幣壹萬元沒收，於全部或一部不能沒收或不宜執行沒收時，
追徵其價額。
應執行有期徒刑壹年陸月。
    犯 罪 事 實
一、甲○○明知金融機構帳戶為個人信用、財產之重要表徵，具有
    一身專屬性質，且申設金融機構帳戶亦無特殊條件限制，任
    何人得同時在不同金融機構申設多數帳戶供己使用，而可預
    見金融機構帳戶倘提供不詳之人使用，可能遭犯罪集團利用
    為收取財產犯罪贓款之犯罪工具，且操作自動櫃員機自金融
    機構帳戶提領款項並非困難，在一般正常情況下，有使用金
    融機構帳戶收受、提領款項需求之人，均會以自己之金融機
    構帳戶進出，以避免假手他人帳戶之風險或爭議，實無委由
    他人提供之金融機構帳戶收受及提領款項後，再予轉交之必
    要，而於民國110年5、6月間某日許，透過真實姓名、年籍
    均不詳自稱「Jose Lee」之網友（無證據證明為未滿18歲之
    人）介紹，與真實姓名、年籍均不詳LINE暱稱「律師Mitch 
    chaun」、「大偉」之人（無證據證明均為未滿18歲之人）
    互加為LINE好友，並受「律師Mitch chaun」、「大偉」之
    邀，由甲○○提供金融機構帳戶供匯款之用，及提領匯入之款
    項，再將所提領款項交付與「律師Mitch chaun」、「大偉
    」指定之真實姓名、年籍均不詳LINE暱稱「易湘明」（無證
    據證明均為未滿18歲之人）之人，甲○○並可獲得新臺幣（下
    同）10,000至13,000元不等之報酬，而基於縱使「律師Mitc
    h chaun」、「大偉」指示自其金融帳戶所提領、交付者為
    詐欺集團詐欺所得之款項，並將掩飾、隱匿該等款項之來源
    及去向，亦不違背其本意之三人以上共同詐欺取財及共同洗
    錢之犯意聯絡，由甲○○提供其名下申設之①中華郵政帳號：
    （700）00000000000000號帳戶（下稱A帳戶）及②華南商業
    銀行帳號：（008）000000000000號帳戶（下稱B帳戶）提供
    予「律師Mitch chaun」、「大偉」，再由「律師Mitch cha
    un」、「大偉」、「易湘明」及所屬詐欺集團之其他成員，
    分別為下列行為：
(一)於110年5月初某日許，透過臉書以暱稱「General Lee」結
    識温素合，並互加通訊軟體LINE之好友後，向温素合佯稱：
    其職業為一名軍醫，欲將美國之女兒帶回臺灣定居，但須匯
    款給其上級將軍，始能辦理退伍云云，致温素合陷於錯誤，
　　而依該詐欺集團成員指示，於110年7月5日14時12分許，在
    臺南市○○區○○路00號永康郵局，臨櫃匯款127,746元款項至A
    帳戶中。甲○○再依「律師Mitch chaun」之指示，於翌（6）
    日10時48分許，至嘉義縣○○市○○路00號朴子郵局臨櫃提領A
    帳戶內127,000元後，再至位在嘉義縣朴子市統一超商大槺
    榔門市前，當面將所提領金錢交予「易湘明」，以此方式製
    造金流斷點，致無從追查前揭犯罪所得之去向，而隱匿該犯
    罪所得。
(二)於110年6月15日16時52分前某時許，透過臉書以暱稱「Chon
    g Dr」結識丙○○，並互加通訊軟體LINE之好友後，向丙○○佯
    稱：現在在聯合國，需要幫忙匯款始能離開該處云云，致丙○○陷於錯誤，而依該詐欺集團成員指示，分別於110年7月5
    日9時12分許、110年7月7日9時37分許，各臨櫃匯款139,747
    元、560,500元至B帳戶中。甲○○再依「律師Mitch chaun」
    之指示，分別於110年7月6日10時39分許、110年7月7日13時
    7分許，各提領357,000元（其中含丙○○所匯款之139,747元
    ）、562,500元元後，再至位在嘉義縣朴子市統一超商大槺
    榔門市前，當面將所提領金錢交予「易湘明」，以此方式製
    造金流斷點，致無從追查前揭犯罪所得之去向，而隱匿該犯
    罪所得。
(三)於110年6月29日10時13分許，透過LINE以暱稱「Lian Nuan
    」結識乙○○，並向乙○○佯稱：其係在葉門當維和部隊之菁英
    ，因契約期滿欲返回臺灣，需要幫忙匯款做為運費，惟因美
    金超過額度遭海關攔查，需要幫忙支付處理費云云，致乙○○
    陷於錯誤，而依該詐欺集團成員指示，分別於110年7月6日2
    2時23分、25分、22時33分、36分許，以跨行轉入及網路銀
    行轉帳方式，各匯款50,000元、50,000元、40,000元、30,0
    00元（共計170,000元）至A帳戶內。甲○○再依「律師Mitch 
    chaun」之指示，於翌110年7月7日13時19分許，自A帳戶內
    提領169,500元後，再至位在嘉義縣朴子市統一超商大槺榔
    門市前，當面將所提領金錢交予「易湘明」，以此方式製造
    金流斷點，致無從追查前揭犯罪所得之去向，而隱匿該犯罪
    所得。
二、案經温素合訴由嘉義縣警察局朴子分局報告；丙○○訴由新北
    市政府警察局新莊分局報告；乙○○訴由新北市政府警察局蘆
    洲分局報告臺灣嘉義地方檢察署檢察官偵查起訴。
    理  由
壹、證據能力部分：
一、刑事訴訟法第159條之5規定，被告以外之人於審判外之陳述
    ，雖不符前4條之規定，而經當事人於審判程序同意作為證
    據，法院審酌該言詞陳述或書面陳述作成時之情況，認為適
    當者，亦得為證據。當事人、代理人或辯護人於法院調查證
    據時，知有第159條第1項不得為證據之情形，而未於言詞辯
    論終結前聲明異議者，視為有前項之同意。本判決以下所引
    用之傳聞證據，檢察官、被告甲○○於審判程序中均同意作為
    證據使用（金訴20卷第64頁；金訴70卷第30頁），或知有傳
    聞證據之情形而未於言詞辯論終結前聲明異議，本院審酌該
    等證據作成時之情況，並無違法取證之情形，又與本案有關
    聯性，認為以之作為證據應屬適當，均具有證據能力。
二、至本院其餘所引用非供述證據之證據能力部分，並無證據證
    明係公務員違背法定程序所取得，且本院審酌該等非供述證
    據並無顯不可信之情況與不得作為證據之情形，依刑事訴訟
    法第158條之4反面解釋，應認均有證據能力。
貳、實體部分
一、認定犯罪事實所憑之證據及理由
(一)訊據被告固坦承有將A、B帳戶供作「律師Mitch chaun」、
    「大偉」使用，並於上開時、地提領匯入A、B帳戶內之金錢
    後，再將提領之金錢於上開時、地交付與「易湘明」，惟矢
    口否認有何加重詐欺、洗錢之犯行，辯稱：我也是被騙，我
    不知道是詐欺集團，若我知道我就不會提供我的帳戶，當時
    我沒有想那麼多，也沒有去查證，但我沒有去詐欺別人，我
    也是被害人，希望判無罪云云，而查：
  ⒈被告對上開犯罪事實一、（一）至（三）提供A、B帳戶，並
    並於上開時、地提領匯入A、B帳戶內之金錢之事實不爭執，
    核與告訴人温素合、丙○○、乙○○分別於警詢中指述（警卷第
    6-8頁；偵471卷第7-8頁；偵450卷第13-15頁）大致相符，
    並有A帳戶開戶資料及交易明細（警卷第11-17頁；偵450卷
    第39、41頁）、被告提領影像（警卷第18頁）、臺南市政府
    警察局永康分局龍潭派出所（下稱龍潭派出所）陳報單（警
    卷第19頁）、龍潭派出所受理各類案件紀錄表（警卷第20頁
    ）、龍潭派出所受（處）理案件證明單（警卷第21頁）、內
    政部警政署反詐騙諮詢專線紀錄表（警卷第22-23頁；偵450
    卷第17-18頁）、龍潭派出所受理詐騙帳戶通報警示簡便格
    式表（警卷第24頁）、金融機構聯防機制通報單（警卷第25
    頁；偵450卷第21頁）、告訴人温素合臨櫃匯款申請書（警
    卷第26頁）、告訴人温素合提出之LINE對話紀錄翻拍畫面（
    警卷第27-33頁）、被告提出之LINE對話紀錄翻拍畫面（警
    卷第34-61頁；偵609卷第19-47、53-59頁；偵450卷第85-89
    、91-131、133-144頁）、B帳戶客戶資料及交易明細（偵47
    1卷第13-15頁）、告訴人丙○○提出之LINE對話紀錄翻拍畫面
    （偵471卷第17-24頁）、告訴人丙○○提出之匯款收據（偵47
    1卷第25、27頁）、B帳戶取款憑條（偵471卷第55-57頁）、
    航空警察局臺北分局（下稱臺北分局）警備隊受理詐騙帳戶
    通報警示簡便格式表（偵450卷第19頁）、臺北分局受理各
    類案件紀錄表（偵450卷第25頁）、臺北分局受（處）理案
    件證明單（偵450卷第27頁）、告訴人乙○○提供之匯款明細
    （偵450卷第29-31頁）、告訴人乙○○提出之LINE對話紀錄翻
    拍畫面（偵450卷第33頁）、A帳戶提款單（偵450卷第73頁
    ）附卷可參，此部分事實首堪認定。
　⒉被告雖以前詞置辯，惟本院基於以下理由，認為不可採：
　⑴按刑法上故意，分直接故意（確定故意）與間接故意（不確
    定故意），行為人對於構成犯罪事實，預見其發生而其發生
    並不違背其本意者，為間接故意。又間接故意與有認識的過
    失區別，在於二者對構成犯罪事實，雖均預見其能發生，但
    前者對其發生，並不違背其本意，後者則確信其不發生。而
    幫助犯之成立，以行為人主觀上認識被幫助者正欲從事犯罪
    或係正在從事犯罪，且該犯罪有既遂可能，而其行為足以幫
    助他人實現構成要件者，即具有幫助故意，並不以行為人確
    知被幫助者係犯何罪名為必要。又現今詐欺犯罪猖獗，詐欺
    集團成員多利用他人提供之金融帳戶，以詐術使被害人匯入
    款項後，再指示他人出面領款，並透過層層轉手方式，掩飾
    、隱匿贓款之來源、去向，以確保犯罪所得，故在一般正常
    情況下，若提供金融帳戶予他人使用，並依指示提領款項後
    轉交，即甚有可能係為他人收取詐欺所得款項，且足以掩飾
    、隱匿詐欺犯罪所得之來源、去向。查被告自述現在從事教
    保員工作，之前做過服務業、診所櫃台等工作，且學歷為二
    專畢業，月入約32,000元等語（金訴20卷第35頁；金訴70卷
    第42頁），被告既曾有工作經驗，且為智識正常、受過國民
    義務教育之成年人，而非年幼無知或與社會長期隔絕之人，
    對上情自無不知之理，況被告既領有A、B帳戶，應知悉一般
    人於正常交易流程之匯款，亦有儘速確認款項入帳之必要，
    從而，「律師Mitch chaun」、「大偉」及所屬詐欺集團之
    成員，如要領取告訴人遭詐欺匯入之款項，自當使用自己之
    帳戶，以降低風險、杜絕爭議，實無隨意使用他人帳戶之可
    能。
　⑵又詐欺集團為保有詐欺所得及避免被查獲風險，斷無可能派
    遣對詐欺行為毫無所悉者前往金融機構提款，而吾人日常生
    活常見利用他人帳戶掩人耳目之不法行為中，不外乎詐騙他
    人錢財等財產犯罪，而被告僅知「律師Mitch chaun」、「
    大偉」等人之暱稱，亦無「律師Mitch chaun」、「大偉」
    之聯絡方式，被告在與「律師Mitch chaun」、「大偉」無
    深交、缺乏任何信任基礎之情形下，竟仍任意提供A、B帳戶
    ，並為「律師Mitch chaun」、「大偉」提領告訴人温素合
    、丙○○、乙○○遭詐欺之款項，現今詐欺集團分工細膩，行事
    謹慎，在詐得款項尚未提領之前，被告A、B帳戶仍有隨時遭
    通報列管警示之風險，而詐欺集團指派前往實際取款之人，
    關乎詐欺所得能否順利得手，且因遭警查獲或銀行通報之風
    險甚高，參與取款者必須隨時觀察環境變化以採取應變措施
    ，否則取款現場如有突發狀況，將導致詐騙計畫功敗垂成，
    若取款者確實毫不知情，其於提領之後將款項私吞，抑或在
    發現所提領之款項為詐欺之款項，更有可能為自保而向檢警
    或銀行人員舉發，如此非但無法領得詐欺所得，甚且牽連詐
    欺集團其他成員，是詐欺集團斷無可能派遣對詐欺行為毫無
    所悉者擔任實際提領款項之人，足徵被告就其提領之款項為
    詐欺之不法所得一情，必然有所預見甚明，如被告對此毫不
    知悉，「律師Mitch chaun」、「大偉」何以信任被告，並
    指示告訴人温素合、丙○○、乙○○將款項匯入A﹑B帳戶中，是
    被告對於A、B帳戶被用作詐欺款項匯入之用，應有預見之可
    能，進而依「律師Mitch chaun」、「大偉」指示提領款項
    並交付「易湘明」，被告主觀上有容任縱領取的金錢是詐欺
    贓款，亦不違背其本意之不確定故意。復被告自承本案提領
    每筆款項可抽到10,000元至13,000元酬勞等語（金訴20卷第
    74頁），參以被告上開自陳其從事教保員工作，月入約32,0
    00元，相對於本案僅需提供個人帳戶，依指示前往領款交付
    ，即可輕鬆取得10,000元至13,000元報酬，其因「律師Mitc
    h chaun」、「大偉」所交付工作內容而可獲致之報酬，顯
    然高於一般工作所得，若非不法、具有遭查緝之風險，「律
    師Mitch chaun」、「大偉」豈有甘冒使用完全不相識之人
    帳戶收取大額款項風險，並支付高額報酬之必要，被告就上
    開異於常情之工作內容、報酬，辯稱其也是被害人，不知情
    云云，與客觀事證不符，並無可採。因此，被告否認知情而
    參與詐欺行為云云，顯係諉責之詞，不足採信。
  ⒊共同實行犯罪行為之人，在共同意思範圍以內，各自分擔犯
    罪行為之一部，彼此協力、相互補充以達其犯罪之目的者，
    即應對於全部所發生之結果，共同負責，故不以實際參與犯
    罪構成要件行為或參與每一階段之犯罪行為為必要。又共同
    正犯之意思聯絡，原不以數人間直接發生者為限，即有間接
    之聯絡者，亦包括在內（最高法院107年度台上字第4444號
    判決意旨參照）。依前揭各項事證及說明，「律師Mitch ch
    aun」、「大偉」等人所屬本案詐欺集團，於詐欺犯行之分
    工上極為精細，分別有招募提供帳戶及取款之人、向告訴人
    温素合、丙○○、乙○○實施詐術之人，等各分層成員，以遂行
    本案犯行而牟取不法所得，集團成員間固未必彼此有所認識
    或清楚知悉他人所分擔之犯罪分工內容，然此一間接聯絡犯
    罪之態樣，正係具備一定規模犯罪所衍生之細密分工模式，
    參與犯罪者透過相互利用彼此之犯罪角色分工，而形成一個
    共同犯罪之整體以利犯罪牟財。而被告既對參與詐欺集團而
    遂行本案詐欺犯行具有不確定故意，已如前述，堪認其對集
    團成員彼此間可能係透過分工合作、互相支援以完成詐欺取
    財之犯罪行為一節當有所預見，其既以自己共同犯罪之意思
    ，相互支援及分工合作，以達上揭犯罪之目的，自應就所參
    與犯罪之全部犯罪結果共同負責，而應論以共同正犯。至被
    告縱使未與其他負責實施詐騙之集團成員謀面或聯繫，亦未
    明確知悉集團內負責其他層級分工之其他成員身分及所在，
    彼此互不認識，亦不過係詐欺集團細密分工模式下之當然結
    果，無礙被告係本案共同正犯之認定。
(二)次依106年6月28日修正施行之現行洗錢防制法第2條第2款、
    第3條第2款規定，掩飾或隱匿刑法第339條犯罪所得之本質
    、來源、去向、所在、所有權、處分權或其他權益者，即構
    成洗錢行為。參諸洗錢防制法第2條修正之立法理由，可知
    本次修正洗錢行為之定義，係因修正前條文對洗錢行為之定
    義範圍過窄，對於洗錢行為之防制與處罰難以有效達成，為
    擴大洗錢行為之定義，以含括洗錢之各階段行為。又洗錢之
    前置犯罪完成，取得財產後所為隱匿或掩飾該財產的真實性
    質、來源、所在地、處置、轉移、相關的權利或所有權之行
    為，固為典型洗錢行為無疑，然於犯罪人為前置犯罪時，即
    提供帳戶供犯罪人作為取得犯罪所得之人頭帳戶，或於其後
    交付犯罪所得款項製造金流斷點，致無法查得犯罪所得流向
    等，均會產生掩飾或隱匿該犯罪不法所得真正去向之洗錢效
    果。是以，依犯罪行為人取得該不法金流之方式，已明顯與
    洗錢防制規定相悖，有意規避洗錢防制規定，為落實洗錢防
    制，避免不法金流流動，自不以提供帳戶為限，亦包括取得
    款項後，將款項交予犯罪組織之其他成員，致無法或難以追
    查犯罪所得去向之洗錢結果。換言之，本次修法既於立法理
    由中明示掩飾不法所得去向之行為亦構成洗錢，則以匯款或
    提領交付現金等方式，致產生掩飾或隱匿不法犯罪所得真正
    去向之行為，亦屬洗錢防制法第14條第1項所規範之洗錢類
    型（最高法院108年台上字第1744號判決意旨參照）。是以
    被告提領告訴人温素合、丙○○、乙○○遭詐騙而匯入A、B帳戶
    之款項後，交予「易湘明」，已製造金流斷點，致難以追查
    前揭犯罪所得，足以掩飾或隱匿該等犯罪所得之去向，自屬
    洗錢防制法所規範之洗錢行為。
(三)從而，本案被告客觀上自可預見其提供之A、B帳戶係為某筆
    資金之存入，後再行領出之用，且該筆資金之存入及提領過
    程係有意隱瞞其流程及行為人身分曝光之用意，一般人本於
    一般認知能力應均易於瞭解，是依一般人之社會生活經驗，
    若見他人不以自己名義申請帳戶，反而向他人借用存款帳戶
    為不明用途使用或流通，衡情對於該等帳戶可能供詐欺、洗
    錢之不法目的使用，當有合理之預見，被告應可預見即此，
    卻仍將告訴人温素合、丙○○、乙○○匯入之款項提領後，交付
    「易湘明」，容任「律師Mitch chaun」、「大偉」及所屬
    詐欺集團得以實際取得不法詐欺款項，遂層轉交上游，業已
    製造金流之斷點，致無從或難以追查前揭犯罪所得，而隱匿
    該犯罪所得之去向，依前揭說明，被告所為自屬洗錢防制法
    第2條第2款所規範之洗錢行為，堪認被告主觀上確有共同詐
    欺取財、洗錢之不確定故意，客觀上亦有轉交詐欺贓款之行
    為分擔甚明。公訴意旨認被告與本件詐騙集團成員間，出於
    直接故意之犯意聯絡，顯屬誤認。
(四)綜上所述，本案事證明確，被告所辯並無可採，被告犯行堪
    予認定，應依法論科。
(五)公訴意旨認定被告上開犯罪事實一、(二)提領告訴人丙○○所
    匯款2筆項之報酬各為30,000元、40,000元，並於追加起訴
    書第二頁第14行記載被告提領告訴人丙○○所匯第1筆款項「
    並因此獲利3萬元」等語，而查B帳戶之交易明細，被告該第
    1次領取之款項為357,000元，惟告訴人丙○○第1筆所匯款項
    為139,747元，足見被告該次提領款項並非全為告訴人丙○○
    所匯，有上開B帳戶交易明細可佐，是被告所提領之357,000
    元中，屬告訴人丙○○匯款之139,747元，被告實際可獲得之
    報酬為何，追加起訴書並未予以說明，亦未提出證據證明之
    ，基於疑義利益被告解釋原則，應認該筆被告所獲得之報酬
    ，以被告於本院審理中自承之：每筆可從中抽取10,000元至
    13,000元等語（金訴20卷第74頁），而採較低之金額10,000
    元認定被告之犯罪所得，故追加起訴書此部分之記載，應屬
    誤認，並予敘明。
二、論罪科刑：
(一)核被告就上開犯罪事實一、（一）至（三）所為，均係犯刑
    法第339條之4第1項第2款三人以上共同詐欺取財罪及洗錢防
    制法第14條第1項之洗錢罪，共3罪。　　
(二)被告就上開犯行，與真實姓名、年籍均不詳之成年人「律師
    Mitch chaun」、「大偉」、「易湘明」間，有犯意聯絡及
    行為分擔，為共同正犯。　　　　
(三)被告就告訴人丙○○匯入B帳戶之款項，分別有2次提領行為，
    其係基於單一之犯意，在密切接近之時間、地點實施，而侵
    害同一法益，各行為之獨立性極為薄弱，依一般社會健全概
    念，在時間差距上，難以強行分開，在刑法評價上，以視為
    數個舉動之接續施行，合為包括之一行為予以評價，較為合
    理，故就告訴人丙○○匯入B帳戶之款項，分2次之提領行為，
    應為接續犯，僅論以一罪。
(四)被告就前揭犯罪事實，各以一行為同時觸犯上開二罪名，為
    想像競合犯，均應依刑法第55條前段規定，從一重之3人以
    上共同詐欺取財罪處斷。又詐欺取財罪係為保護個人之財產
    法益，故就行為人犯該罪之罪數，應依遭受詐騙之被害對象
    人數定之。被告所犯三人以上共同詐欺取財罪，被害人為温
    素合、丙○○、乙○○，各不相同，犯罪行為亦各自獨立，故屬
    犯意各別、行為互殊，應予分論併罰。
(五)爰審酌被告本案犯罪所生者為告訴人温素合、丙○○、乙○○之
    財產法益侵害，且告訴人温素合、丙○○、乙○○所受損害總額
    高達997,993元（計算式：127,746元+139,747元+560,500元
    +170,000元），再被告提供A、B帳戶並提款交與詐欺集團之
    行為，除造成執法人員難以追查「律師Mitch chaun」、「
    大偉」、「易湘明」及所屬詐欺集團成員之真實身分，增加
    追緝犯罪之困難，而助長詐欺集團從事財產犯罪之風氣，且
    造成告訴人求償上之困難，所為不宜輕縱；再考量被告本案
    犯罪之動機、目的、手段、參與情節、犯後態度部分，以及
    被告尚未與告訴人温素合、丙○○、乙○○和解等情，暨衡被告
    並無刑事犯罪之前案紀錄，素行尚佳，有臺灣高等法院被告
    前案紀錄表可參，及被告於本院自述：職業為教保員、已婚
    、有二名未成年子女、平常與公婆、先生、小姑及孩子同住
    、月入約32,000元、二專畢業之智識程度等語（金訴20卷第
    76頁；金訴70卷第42頁）等一切情狀，量處如主文所示之刑
    度，以資懲罰。復考量被告本案所犯各罪類型均為財產犯罪
    、其情節、不法與罪責程度，及對其施以矯正之必要性，本
    於罪責相當之要求，定應執行刑如主文所示。
(六)沒收部分：
  ⒈犯罪事實一、(一)犯罪所得：
　　本案被告提領告訴人温素合所匯款項中，據被告自述提領1
    筆可獲得10,000元至13,000元報酬如前述，然卷內並無證據
    可資證明被告實際所得數額為何，故本院採有利於被告之認
    定，以10,000元認定被告提領告訴人温素合所匯款項之犯罪
    所得，且未扣案，爰依刑法第38條之1第1項前段及第3項規
    定，宣告沒收，並於全部或一部不能沒收或不宜執行沒收時
    ，追徵其價額。
  ⒉犯罪事實一、(二)犯罪所得：　　
　　本案被告提領告訴人丙○○所匯2筆款項中，就告訴人丙○○匯
    款第1筆139,747元，經本院認宜以10,000元作為該次被告之
    犯罪所得如前述；又被告提領告訴人丙○○匯款之第2筆款項5
    60,500元，據被告於偵訊中自述：B帳戶交易明細中備註欄
    有我姓名部分，應該是我所獲得之佣金等情（偵471卷第44
    頁），而對照B帳戶之交易明細，告訴人丙○○於110年7月7日
    9時37分許以友人何長山名義匯款至B帳戶後，被告旋於同日
    13時7分許提領562,500元，而後於同日13時9分許，有一筆4
    0,000元（不含手續費30元）金額亦遭被告匯款轉至他帳戶
    中，備註欄並載明被告「甲○○」姓名，與被告所述備註欄有
    被告姓名部分，為被告提領該次款項之犯罪所得相符，是以
    ，被告提領告訴人丙○○所匯款2筆款項，共獲得50,000元之
    犯罪所得（計算式：10,000元+40,000元），且未扣案，爰
    依刑法第38條之1第1項前段及第3項規定，宣告沒收，並於
    全部或一部不能沒收或不宜執行沒收時，追徵其價額。
  ⒊犯罪事實一、(三)犯罪所得：　　 　　
　　本案被告提領告訴人乙○○所匯款項中，據被告自述提領1筆
    可獲得10,000元至13,000元報酬如前述，然卷內並無證據可
    資證明被告實際所得數額為何，故本院採有利於被告之認定
    ，以10,000元認定被告提領告訴人乙○○所匯款項之犯罪所得
    ，且未扣案，爰依刑法第38條之1第1項前段及第3項規定，
    宣告沒收，並於全部或一部不能沒收或不宜執行沒收時，追
    徵其價額。
　⒋再告訴人温素合、丙○○、乙○○遭詐騙提領之款項，除由被告
    從中獲取部分作為被告之犯罪所得而經本院宣告沒收外，其
    餘款項業由被告交付上手，非在被告實際掌控中，是被告就
    隱匿之財物不具所有權及事實上處分權，無從依洗錢防制法
    第18條第1項就所提領之其餘金額宣告沒收，併予敘明。
據上論斷，應依刑事訴訟法第299條第1項前段（本案依刑事判決
精簡原則，僅記載程序法條文），判決如主文。
本案經檢察官謝雯璣提起公訴及追加起訴，檢察官陳昱奉到庭執
行職務。
中　　華　　民　　國　　111 　年　　3 　　月　　30　　日
                  刑事第四庭  審判長法　官　陳仁智
　　　　　　　　　                  法  官  康敏郎
　　　　　　　　　                  法  官  沈芳伃
以上正本證明與原本無異。
如不服本判決應於收受判決後20日內向本院提出上訴書狀，並應敘述具體理由；其未敘述上訴理由者，應於上訴期間屆滿後20日內向本院補提理由書（均須按他造當事人之人數附繕本）「切勿逕送上級法院」。告訴人或被害人如對於本判決不服者，應具備理由請求檢察官上訴，其上訴期間之計算係以檢察官收受判決正本之日期為準。　　　　　　　　　　　　　　　　　　
中　　華　　民　　國　　111 　年　　3 　　月　　30　　日
                                    書記官　張簡純靜
【附錄本案論罪科刑法條全文】

《中華民國刑法第339條之4》
犯第339條詐欺罪而有下列情形之一者，處1年以上7年以下有期
徒刑，得併科1百萬元以下罰金：
一、冒用政府機關或公務員名義犯之。
二、三人以上共同犯之。
三、以廣播電視、電子通訊、網際網路或其他媒體等傳播工具，
    對公眾散布而犯之。前項之未遂犯罰之。
　　
《洗錢防制法第14條》
有第二條各款所列洗錢行為者，處7年以下有期徒刑，併科新臺
幣500萬元以下罰金。
前二項情形，不得科以超過其特定犯罪所定最重本刑之刑。